臺灣雲林地方法院刑事判決
110年度易字第365號
公  訴  人  臺灣雲林地方檢察署
被      告  徐坤南


上列被告因妨害自由案件，經檢察官提起公訴（110年度偵字第2
913號、第4099號），被告於準備程序中就被訴事實為有罪之陳
述，經告知簡式審判程序之旨，並聽取當事人之意見後，本院裁
定改依簡式審判程序審理，茲判決如下：
    主    文
徐坤南所犯罪名及宣告刑，詳如附表二編號1至4「罪名及宣告刑
（含沒收）」欄所示。有期徒刑部分，應執行有期徒刑伍月，如
易科罰金，以新臺幣壹仟元折算壹日。拘役部分，應執行拘役玖
拾日，如易科罰金，以新臺幣壹仟元折算壹日。
    事    實
一、徐坤南原係受僱於吳啓仁，因細故對吳啓仁心生不滿，分別
    為下列行為：
  ㈠於民國110年1月8日至同年2月中旬某日間，基於恐嚇危害安
    全之接續犯意，以通訊軟體LINE、電話發送如附表一編號1
    所示內容之語音留言予吳啓仁，以此加害生命、身體、財產
    及名譽之事恫嚇吳啓仁，令吳啓仁心生畏懼，致生危害於安
    全。
  ㈡於110年3月某日至同年月21日間，基於恐嚇危害安全之接續
    犯意，以電話發送如附表一編號2所示內容之語音留言予吳
    啓仁，並為附表一編號2所示黏貼紙條、朝吳啓仁位在雲林
    縣○○鄉○○村○○0號住處外丟擲玻璃酒瓶、噴灑農藥、扔撒冥
    紙，以此加害生命、身體、財產及名譽之事恫嚇吳啓仁，令
    吳啓仁心生畏懼，致生危害於安全。
  ㈢於110年5月1日中午12時50分許，在元長鄉西莊村西庄93號住
    處，基於恐嚇危害安全之犯意，以電話撥打至吳啓仁之行動
    電話，傳送如附表一編號3所示「你再出去放給警察聽啦，
    我就沒有在給你神經，你聽懂沒有，我剩半死的啦，啊你出
    門要小心一點，有人要讓你死啦。」等內容之語音留言，以
    此加害生命、身體之事恫嚇吳啓仁，令吳啓仁心生畏懼，致
    生危害於安全。
  ㈣於110年5月14日上午11時20分，持扣案長刀1把(刀刃長44公
    分，刀柄長22公分)前往雲林縣○○鄉○○村○○000號之麵攤，對
    吳啓仁恫稱如附表一編號4所示「如果你再報警試試看」、
    「如果你去報警，晚上我就一定讓你家爆炸，讓你媽媽及你
    女兒都死掉」等語，並持長刀往餐桌砍、用腳將餐桌踢翻，
    以此加害生命、身體之事恫嚇吳啓仁，令吳啓仁心生畏懼，
    致生危害於安全。
二、案經吳啓仁訴由雲林縣警察局虎尾分局報告臺灣雲林地方檢
    察署檢察官偵查起訴。
    理    由
壹、程序部分：
    本案被告徐坤南所犯係死刑、無期徒刑、最輕本刑為3年以
    上有期徒刑或高等法院管轄第一審之案件以外之罪，其於準
    備程序中就被訴事實為有罪之陳述，經告知簡式審判程序之
    旨，並聽取其與公訴人之意見後，依刑事訴訟法第273條之1
    規定，經裁定由法官進行簡式審判程序審理；且依刑事訴訟
    法第273條之2及第159條第2項之規定，不適用傳聞法則有關
    限制證據能力之相關規定，合先敘明。
貳、實體部分：
一、認定犯罪事實所憑之證據及理由：
　　上開犯罪事實，業據被告於本院審理中坦承不諱，並有附表
    一卷證出處欄所載之證據在卷可稽，足認被告之自白與事實
    相符，可以採信。本案事證明確，被告前開犯行均堪認定，
    應予依法論科。
二、論罪科刑之理由：
　㈠核被告就事實欄一㈠至㈣所為，均係犯刑法第305條之恐嚇危害
    安全罪。
　㈡被告分別就事實欄一㈠、㈡所為之數行為，係出於同一恐嚇犯
    意，於時間、空間密接之情況下實施，侵害同一法益，各行
    為間獨立性極為薄弱，依一般社會健全觀念，在時間差距上
    ，難以強行分開，在刑法評價上，以視為數個舉動之接續施
    行，合為包括之一行為予以評價，較為合理，應論以接續犯
    之一罪，公訴意旨認事實欄一㈡所為係數罪併罰，容有誤會
    。又被告就上開4罪，時間、地點可分，犯意各別，行為互
    殊，應予分論併罰。
　㈢爰以行為人之責任為基礎，審酌被告僅因工作上之事對告訴
    人心生不滿，不思循和平手段理性解決勞資糾紛，未加深思
    熟慮，率以上開方式恫嚇告訴人，致告訴人心生畏懼，受有
    精神上相當程度之侵害，所為實不足取；再考量被告於本院
    審理過程中，坦承犯行，兼衡其自陳為國中畢業之智識程度
    ，業工，家庭經濟狀況普通（見本院卷第123、124頁）、告
    訴人表示之意見（見本院卷第91頁公務電話紀錄），暨本案
    之犯罪動機、手段、情節等一切情狀，分別量處如主文所示
    之刑，各諭知易科罰金之折算標準，併分就有期徒刑及拘役
    部分定應執行刑，及均諭知易科罰金之折算標準如主文。
三、沒收部分：
    按供犯罪所用、犯罪預備之物或犯罪所生之物，屬於犯罪行
    為人者，得沒收之，刑法第38條第2項前段定有明文。查扣
    案長刀1把為被告所有供其為本案事實欄一㈣犯行所用之物，
    爰依上開規定，宣告沒收。
據上論斷，依刑事訴訟法第273條之1第1項、第299條第1項前段
，刑法第305條、第41條第1項前段、第51條第5款、第6款、第38
條第2項前段，刑法施行法第1條之1第1項，判決如主文。
本案經檢察官李文潔提起公訴，檢察官蔡少勳到庭執行職務。
中　　華　　民　　國　　110 　年　　7 　　月　　20　　日
                  刑事第二庭  法  官  簡鈺昕
以上正本證明與原本無異。 　　　　　　　　　
如不服本判決應於收受判決後20日內向本院提出上訴書狀，並應
敘述具體理由；其未敘述上訴理由者，應於上訴期間屆滿後20日
內向本院補提理由書（均須按他造當事人之人數附繕本）。「切
勿逕送上級法院」。
                              書記官  林芳宜
中　　華　　民　　國　　110 　年　　7 　　月　　20　　日
附錄本案論罪科刑法條全文：
中華民國刑法第305條
以加害生命、身體、自由、名譽、財產之事恐嚇他人，致生危害
於安全者，處2年以下有期徒刑、拘役或9千元以下罰金。
附表一：
編號 告訴人 犯罪①時間、地點、②方式 恫嚇內容 卷證出處 1 吳仁 ①110年1月8日至同年2月中旬某日間 ②以通訊軟體LINE、電話發送右列語音內容 ①「一下要做，一下不要做，現在是把我當傻子，從明早開始，我每天都準時去巡，只要被我看到有出車，我如果沒有辦法讓你公司收起來，我再讓你笑，讓你笑。」。 ②「公司準備要讓你倒，你給我試試看。」。 ③「小心一點喔，事情小心一點。」。 ④「你會聽到你們村裡一些謠言四起，你老母心臟是否能忍受我不知道，你就自己看啦，看著辦，你村裡會開始風聲」。 ⒈證人吳仁警詢之指訴（警582卷第11頁至第17頁） ⒉語音譯文（警582卷第26頁） ⒊現場照片8張（警582卷第30頁至第33頁） ⒋被告於本院審理時之自白（本院卷第122頁）  2  吳仁  ①110年3月某日至同年月20日間 ②電話發送右列語音內容 ①「常常咧給我嚇，我不會信這一套，我幹破你娘臭雞掰，你家在死人，你要怎樣作，你來，你家在死人，幹你娘老雞掰，明天你就該死，今天開始無法辦你，你試試看，幹破你娘老雞掰」。 ②「ㄟ168就專門在當小偷你聽懂，阿西你聽有無?168啊!就專門在當小偷，人家田主就咧可憐了，阿他還再給人家偷拿農藥安捏，幹你娘雞掰他這種人，阿他老母還會專門掩護，你聽懂嗎?他老母阿，都在專門替他掩護，他跟老母兩人專門在演歌仔戲，這樣你聽懂嗎?專門當小偷，那田主就在可憐了，他還在偷農藥，這樣」。 ③「喔你沒時間載你女兒，你女兒叫吳品妍，喔好啦我去給她載，阿你就準備進去被關，屁股洗乾淨準備進去被關，要怎樣你儘管來啦，啊你家在死人啦」。 ④「咖努力噴ㄟ，我不相信沒有辦法搞倒你，多賺些否則你老母及你女兒改天寄他人養，怕別人不養，錢拿不夠怕別人不養，多賺一點別人才會養，你馬上就要進去被關，你也可以再報警也沒關係我就先辦你，你就看看我能不能辦你，大家試試看就知道了，說那麼多都沒用」。 ⑤「我會叫慶阿把你所有田主電話名冊抄一份給我，我會一一通知他們你有偷拿農藥，紅貴賓、毛毛、阿董伯，被高麗菜收200的很多個，我一個一個都會通知你去偷拿農藥，我就是不惜代價，絕對要把你搞倒」。 ⑥「專門在當賊的，你老母及你女兒面子都讓你丢光了，我要去村子散播，要去客仔厝、學校裡面散播，說你專門在當賊這樣」。 ⑦「168ㄟ，專門在當賊的，就...你多賺一點錢好準備被抓去關，你老母要叫誰養他們，趕快安排，多賺一點錢好準備被抓去關，我如果沒有辦法讓你進去關我再隨便你」。 ⑧「我就從四湖開始噴，四湖噴完換去蘇秦寮，蘇秦寮噴完換去番仔厝，番仔厝噴完換去溪底，我今年再看四湖銘、紅貴賓、跟劉董會不會再讓你噴，我就剩下劉厝庄、新街這兩個還沒噴，看人說我…」。 ⒈證人吳仁警詢之指訴（警582卷第11頁至第17頁） ⒉語音譯文（警582卷第26頁、第27頁） ⒊被告於本院審理時之自白（本院卷第122頁）   ①110年3月7日下午4時許，於吳啓仁位在雲林縣○○鄉○○村○○0號住處（下稱吳啓仁住處）外 ②在吳啓仁車牌號碼0000-00號（起訴書誤載為6182-5U號，逕予更正）自小客車車窗上，黏貼右列內容之紙條 「（手寫）你有錢，我也有，你出車，我要是看到你就○○關。瘋子。（貼紙）4、44、44、4」。 ⒈證吳仁警詢之指訴（警582卷第16頁、第17頁） ⒉現場照片2張（警582卷第29頁） ⒊紙條1張（警582卷第28頁） ⒋被告於本院審理時之自白（本院卷第122頁）   ①110年3月11日某時起至同年月13日深夜某時止，於吳啓仁住處外 ②朝吳啓仁住處丟擲玻璃酒瓶或於住處外噴灑農藥 無 ⒈證人吳仁警詢、偵訊之指訴（警582卷第16頁、第17頁、第63頁） ⒉現場照片2張（警582卷第35頁） ⒊被告於本院審理時之自白（本院卷第122頁）   ①110年3月21日上午10時22分許，在告訴人住處外 ②朝吳啓仁住處扔撒冥紙 無 ⒈證人吳仁偵訊之指訴（偵2913卷第63頁） ⒉證人吳陳信警詢之證述（警582卷第22頁） ⒊現場及監視器畫面照片10張（警582卷第37頁至第41頁） ⒋被告於本院審理時之自白（本院卷第122頁） 3 吳仁 ①110年5月1日中午12時50分許 ②持用000000000號市內電話發送右列語音內容 「你再出去放給警察聽啦，我就沒有在給你神經，你聽懂沒有，我剩半死的啦，啊你出門要小心一點，有人要讓你死啦」。 ⒈證人吳仁警詢之指訴（偵2913卷第115頁至第117頁） ⒉語音譯文（警226卷第7頁） ⒊被告於本院審理時之自白（本院卷第122頁）　 4 吳仁 ①110年5月14日上午11時20分許，在雲林縣○○鄉○○村○○000號之麵攤。 ②以右列言語恫嚇吳啓仁，並手持扣案長刀1把（刀刃長44公分、刀柄22公分）朝吳啓仁用餐餐桌揮砍，再用腳踢翻餐桌。 「如果你再報警試試看」、「如果你去報警，晚上我就一定讓你家爆炸，讓你媽媽及你女兒都死掉」。 ⒈證人吳仁偵訊之指訴（偵2913卷第87頁至第90頁） ⒉證人李泯諭警詢之證述（偵2913卷第91頁至第94頁） ⒊證人鄭增滿警詢之證述（偵2913卷第95頁至第98頁） ⒋現場及監視器畫面照片8張（偵2913卷第131頁至第137頁） ⒌扣案長刀照片3張（偵2913卷第161頁） ⒍扣案長刀1把。 ⒎被告於本院審理時之自白（本院卷第122頁）　 
附表二：
編號 犯罪事實 罪名及宣告刑（含沒收） 1 事實欄一㈠  徐坤南犯恐嚇危害安全罪，處拘役伍拾伍日，如易科罰金，以新臺幣壹仟元折算壹日。 2 事實欄一㈡ 徐坤南犯恐嚇危害安全罪，處有期徒刑肆月，如易科罰金，以新臺幣壹仟元折算壹日。 3 事實欄一㈢ 徐坤南犯恐嚇危害安全罪，處拘役伍拾日，如易科罰金，以新臺幣壹仟元折算壹日。 4 事實欄一㈣ 徐坤南犯恐嚇危害安全罪，處有期徒刑貳月，如易科罰金，以新臺幣壹仟元折算壹日。扣案長刀壹把沒收。